【裁判字號】    97,審聲再,2
【裁判日期】    971020
【裁判案由】    聲請再審
【裁判全文】
臺灣臺北地方法院民事裁定             97年度審聲再字第2號
聲  請  人  乙○○
相  對  人  臺北市政府停車管理處
代  表  人  甲○○
上列當事人間聲請再審事件，聲請人對於民國97年7月31日本院
97年度聲再字第12號民事確定裁定聲請再審，本院裁定如下：
    主      文
聲請駁回。
聲請訴訟費用新台幣壹仟元由聲請人負擔。
    理      由
一、按再審之訴，法院認無再審理由，判決駁回後，不得以同一
    事由，對於原確定判決或駁回再審之訴之確定判決，更行提
    起再審之訴。再審之訴不合法者，法院應以裁定駁回之；且
    上開規定於裁定已經確定者亦準用之，民事訴訟法第 498條
    之1、第502條第1項、第507條分別定有明文。蓋再審之目的
    ，原在匡正確定終局判決之不當，以保障當事人之權益，為
    避免當事人以同一事由對於原確定判決或駁回再審之訴之確
    定判決，一再提起再審之訴，致浪費司法資源，自應限制當
    事人以同一事由而重複提起再審之訴，此觀之民事訴訟法第
    498條之1之規定及立法理由甚明。
二、本件聲請意旨略以：聲請人對本院於民國97年7月31日所為
    之97年度聲再字第12號民事確定裁定聲請再審，理由無非以
    本院前開確定裁定漏計民事訴訟法第138條所定之10日寄存
    期，本案亦應審酌再審30日之不變期間，聲請人之聲請均為
    合法聲請，又本案除91年度再易字51號及93年度聲字第6號
    裁定已確定外，關於本院94年度聲再字第27號暨其後各裁定
    ，於效力未定之際經形式公告，應屬未確定，爰依民事訴訟
    法第496條第1項第1款、第507條之規定聲請再審云云。並聲
    明移轉由本院簡易庭審理或由本院聲請大法官解釋。
三、經查，本件再審聲請人所提出之上開再審理由，已於本院97
    年度聲再字第12號案件中為主張，有再審聲請人97年5月15
    日再審聲請狀在卷可稽，受本院裁定駁回確定在案，業經本
    院調閱97年度聲再字第12號卷宗核閱屬實。揆諸首揭說明，
    聲請人即不得以此同一事由，對於前開駁回其聲請之確定裁
    定，更行聲請再審。綜上，本件再審之聲請，自非合法，應
    予駁回。至相對人聲明移轉由本院簡易庭審理或由本院聲請
    大法官解釋，則非屬聲請再審程序中本院應審究之事項，附
    此敘明。
四、據上論結，本件再審之聲請為不合法，爰依民事訴訟法第50
    7條、第502條第1項、第95條、第78條，裁定如主文。
中    華    民    國    97    年    10    月    20    日
                  民事第六庭審判長法  官  劉坤典
                                  法  官  陳婷玉
                                  法  官  黃柄縉
以上正本係照原本作成
不得抗告
中    華    民    國    97    年    10    月    20    日
                                  書記官  蔡凱如


司法院資訊處製作；財團法人民間司法改革基金會備份。
